【裁判字號】    89,交抗,39
【裁判日期】    890309
【裁判案由】    違反道路交通管理處罰條例
【裁判全文】
臺灣高等法院交通事件裁定                          八十九年度交抗字第三九號
    抗  告  人
    即受處分人    甲○○
右列抗告人因違反道路交通管理處罰條例案件，不服臺灣士林地方法院八十九年交聲
字第四號，中華民國八十九年一月十八日第一審裁定（原處分案號：北市交裁駕字第
二二－一三四八六七號）提起抗告，本院裁定如左：
    主      文
抗告駁回。
    理      由
一、原處分機關處分意旨略以：抗告人即受處分人甲○○於民國（以下同）八十八年
    一月十一日下午三時三十二分許，在基隆市○○路禁止臨時處所停車，遭基隆市
    警局查獲移送處理，經查證屬實，逕依道路交通管理處罰條例第五十六條第一項
    第一款規定，裁處罰鍰新台幣一千二百元云云。
二、抗告人抗告及異議意旨略以：伊並非故意不將車輛停放於停車格內，係因孝三路
    店家常於路邊擺設用品，若停車過於靠近常導致不明受損，交通隊認伊係「快車
    道違停」與事實不符云云。
三、按汽車在路邊准停車處所停車時，應依規定停放，不得紊亂，道路交通安全規則
    第一百十一條定有明文。又汽車駕駛人停車時，停車時間、位置、方式、車種不
    依規定者，處新台幣六百元以上一千二百元以上罰鍰，道路交通管理處罰條例第
    五十六條第一項第九款規定甚明。經查，本件抗告人在基隆市○○路路邊停車格
    停車時，車身超出停車格外甚多，有違規現場照片一幀在卷可稽。又抗告人辯稱
    基隆市○○路店家常佔用停車格或毀損停車格內汽車等情，縱認屬實。抗告人亦
    不得以他人之違法行為，主張免罰，併此敘明。本件抗告人未依規定停車之事實
    明確。原處分機關未審究抗告人係在路邊准停車處所停車，逕認抗告人係在快車
    道違規停車，尚有未洽。抗告人即受處分人異議所持理由雖不可採，惟原處分既
    有上開不當之處，自應予以撤銷，並為適法之處罰。
四、原審認抗告人即受處分人違規之事證明確，適用道路交通管理處罰條例第五十六
    條第一項第九款之規定，並審酌受處分人停車時車身超出停車格外甚多，違規情
    節嚴重，等情狀，量處罰鍰新台幣壹仟貳佰元，經核原裁定認事用法，並無不合
    ，諭知之處罰亦屬妥適，抗告人即受處分人甲○○抗告意旨，仍執前詞，指摘原
    裁定不當，為無理由，應予駁回。
據上論斷，應依道路交通案件處理辦法第二十六條，刑事訴訟法第四百十二條，裁定
如主文。
中     華     民     國    八十九   年       三       月       九       日
                             臺灣高等法院交通法庭
                                 審判長法  官  陳  春  秋
                                       法  官  高  明  哲
                                       法  官  黃  賽  月
右正本證明與原本無異。
不得再抗告。
                                       書記官  廖  麗  蓮
中     華     民     國    八十九   年       三       月      十四      日
附錄：本案論罪科刑法條全文
道路交通管理處罰條例第五十六條第一項第九款：
汽車駕駛人停車時，有左列情形之一者，處一百元以上四百元以下罰鍰：
九、停車時間、位置、方式、車種不依規定者。


司法院資訊處製作；財團法人民間司法改革基金會備份。
